臺灣板橋地方法院刑事判決　　　　　　　94年度訴字第1332號
公　訴　人　臺灣板橋地方法院檢察署檢察官
被　　　告　丁○○原名黃冠堯.
選任辯護人　辛武律師
上列被告因違反槍砲彈藥刀械管制條例等案件，經檢察官提起公
訴（94年度核退偵字第142 號），本院判決如下：
    主  文
丁○○未經許可持有可發射子彈具有殺傷力之改造玩具手槍，處
有期徒刑壹年肆月，併科罰金新臺幣伍萬元，罰金如易服勞役，
以銀元參佰元即新臺幣玖佰元折算壹日，扣案之改造玩具手槍壹
枝（含彈匣壹個，槍枝管制編號0000000000）沒收之；又轉讓第
二級毒品，處有期徒刑柒月，扣案之第二級毒品甲基安非他命壹
包（驗餘淨重零點肆壹公克）沒收銷燬之。應執行有期徒刑壹年
拾月，併科罰金新臺幣伍萬元，罰金如易服勞役，以銀元參佰元
即新臺幣玖佰元折算壹日，扣案之改造玩具手槍壹枝（含彈匣壹
個，槍枝管制編號0000000000）沒收之，第二級毒品甲基安非他
命壹包（驗餘淨重零點肆壹公克）沒收銷燬之。
    事  實
一、丁○○（原名黃冠堯）明知可發射子彈具有殺傷力之改造玩
    具手槍及子彈，均係槍砲彈藥刀械管制條例所定之管制物品
    ，非經中央主管機關之許可，均不得無故持有，竟於不詳時
    間、地點，以不詳方法，向不詳之人取得由仿GLOCK 廠半自
    動手槍製造之玩具手槍更換土造金屬槍管改造而成、可發射
    子彈具有殺傷力之改造玩具手槍1 枝（含彈匣1 個，槍枝管
    制編號0000000000）及具有殺傷力之制式子彈1 顆，旋基於
    持有可發射子彈具有殺傷力之改造玩具手槍及子彈之犯意，
    將上開改造玩具手槍及制式子彈放置在其位於臺北縣蘆洲市
    ○○街138 巷5 號4 樓住處房間內而持有之，迨至民國93年
    8 月15日18時30分許，為警在上址住處房間內查獲，並扣得
    改造玩具手槍1 枝（含彈匣1 個，槍枝管制編號0000000000
    ）及制式子彈1 顆。
二、丁○○明知甲基安非他命係屬毒品危害防制條例所定之第二
    級毒品，不得持有及轉讓，竟基於轉讓第二級毒品甲基安非
    他命之犯意，於93年8 月15日18時20分許，在其上址住處之
    房間內，無償提供第二級毒品甲基安非他命1 包（原淨重0.
    46公克，驗餘淨重0.41公克）予友人甲○○而轉讓之（甲○○所涉施用第二級毒品案件，另經本院以94年度簡字第1533
    號刑事簡易判決判處有期徒刑6 月，如易科罰金以銀元300
    元折算1 日確定）。嗣於同日18時30分許，為警在上址住處
    之房間內查獲丁○○持有上開槍枝及子彈時一併查獲，並從
    在場之甲○○身上扣得丁○○轉讓之第二級毒品甲基安非他
    命1 包（原淨重0.46公克，驗餘淨重0.41公克），始悉上情
    。
三、案經臺北縣政府警察局蘆洲分局報請臺灣板橋地方法院檢察
    署檢察官偵查起訴。
    理  由
一、認定被告有罪之依據：
（一）持有槍枝及子彈部分：
   1、訊據被告丁○○矢口否認此部分犯行，辯稱：扣案之槍枝
      及子彈，均係丙○○（綽號「長腳」）於93年6 月間裝在
      1 個袋子內，攜至伊之住處房間，丙○○離開時忘記帶走
      袋子，伊誤以為上開槍枝係普通玩具手槍，因無法聯繫丙○○，遂將該槍枝放在伊房間電視櫃之抽屜內，伊不知該
      槍枝係具有殺傷力之管制物品云云。
   2、經查：
    本件係警員於93年8 月15日18時30分許，持搜索票前往被
      告位於臺北縣蘆洲市○○街138 巷5 號4 樓住處房間內實
      施搜索，當場在被告實力支配範圍之該房間內起獲改造玩
      具手槍1 枝及制式子彈1 顆之事實，此據被告供明在卷，
      並有上開槍枝及子彈扣案可證。而上開扣案物品，經送內
      政部刑事警察局鑑驗結果，認送鑑克拉克92手槍1 支（含
      彈匣1 個，槍枝管制編號0000000000），係由仿GLOCK 廠
      半自動手槍製造之玩具手槍，更換土造金屬槍管改造而成
      之改造手槍，機械性能良好，可擊發適用子彈，認具殺傷
      力；而送鑑子彈1 顆（經試射），認係口徑9mm （9 ×19
      mm）制式子彈，認具殺傷力等情，亦有該局93年9 月17日
      刑鑑字第0930177385號槍彈鑑定書1 件附卷可稽。據此，
      縱因被告否認犯罪，致本院無從查悉被告開始持有上開槍
      枝及子彈之時間、上開物品之來源及其持有之原因等，惟
      被告迄至為警查獲時止，其確有持有可發射子彈具有殺傷
      力之改造玩具手槍及子彈之犯行，甚為明確。
    被告雖以前詞置辯，惟查：被告於警詢時，原係供稱扣案
      之槍枝及子彈均係友人乙○○所寄放（見94年核退偵字第
      142 號卷第16頁），嗣於檢察官偵訊及本院審理時始改口
      辯稱係綽號「長腳」之成年男子即丙○○攜至其住處房間
      後忘記帶走云云，其陳述前後不一，已見其虛。又被告自
      承其係透過友人乙○○始輾轉認識丙○○，於本院傳喚乙○○調查丙○○之年籍資料前，被告僅知丙○○之綽號為
      「長腳」，此外別無所悉，顯見其與丙○○並非熟絡，而
      具有殺傷力之改造玩具手槍及子彈係屬槍砲彈藥刀械管制
      條例所明定之管制物品，持有上開物品即足構成犯罪，倘
      扣案之槍枝及子彈原係丙○○持有無訛，衡情丙○○為免
      犯行曝光，理應防止不相干之他人知悉其持有槍彈之事實
      ，豈有輕率持往不相熟之被告住處後，隨即遺留在被告房
      間內，且事後不聞不問，徒增其犯罪被查獲之風險？殊與
      常情有違。是證人丙○○到庭所證：我沒有1 枝改造玩具
      手槍，也不曾攜帶任何改造玩具手槍到被告住處等語（見
      本院卷第73、74頁），應值採信。被告所辯上開槍枝及子
      彈係乙○○寄放或丙○○遺留云云，均屬不實。另查，扣
      案之改造玩具手槍1 枝，其槍身係金屬材質，並經更換土
      造金屬槍管，而扣案之子彈1 顆，亦係金屬材質之制式子
      彈，單就外觀觀之，已足使人懷疑上開物品均係具有殺傷
      力之管制物品，況被告持有上開物品，將之藏放在其住處
      房間內，而於警員查獲時，編織不實說詞，起初稱係乙○○所寄放，嗣改稱為丙○○所遺留，意在脫免罪責至明，
      其主觀上洵已知悉持有上開物品乃屬犯罪行為，所辯不知
      扣案槍枝係具有殺傷力之管制物品云云，顯屬畏罪卸責之
      詞，亦不足採。
   3、從而，本件被告未經許可持有可發射子彈具有傷殺力之改
      造玩具手槍罪及子彈之罪行，甚為明確。至辯護人聲請傳
      喚被告之父親為證人，擬證明被告之住處內存有1 包乙○○之衣物，經核與本件待證事實無涉，認無傳喚調查之必
      要，併此敘明。
（二）轉讓甲基安非他命部分：
   1、訊據被告亦矢口否認此部分之犯行，辯稱；甲○○當時前
      往伊之住處房間內，係要還錢給黃綺萍，伊幫甲○○開門
      後，伊就與家人在說話，甲○○則進入房間內與黃綺萍見
      面，甲○○身上查獲之甲基安非他命1 包，係甲○○自己
      帶來的，伊並無轉讓甲基安非他命給甲○○云云。
   2、經查：
    證人甲○○於本院審理時具結證述略以：我曾於93年8 月
      15日到被告住處，當場被查獲之甲基安非他命1 包是被告
      無償給我，要請我施用的，當時我本來要在被告房間內施
      用，但因被告的家人都在，於是我要把安非他命帶走施用
      ，被告有同意我把那包甲基安非他命帶走，我開門時警察
      就來了等語（見本院卷第77至81頁）。上開證詞，核與甲○○前於警詢（依刑事訴訟法第159 條之5 規定，有證據
      能力）及檢察官偵訊時所證述之主要情節（依同法第159
      條之1 第2 項規定，有證據能力）均相符合。查本件警員
      在被告住處房間內查獲甲○○持有第二級毒品甲基安非他
      命1 包（驗餘淨重0.41公克），經報請檢察官偵查後聲請
      對甲○○以簡易判決處刑，經本院以94年度簡字第1533號
      刑事簡易判決判處有期徒刑6 月，如易科罰金以銀元300
      元折算1 日確定，目前甲○○已入監與另案接續執行中，
      此有上開刑事簡易判決、臺灣高等法院被告前案紀錄表各
      1 件可稽，是甲○○所涉施用毒品案件既已判決定讞，且
      經接續執行中，堪認未因其指證被告而獲有任何利益，並
      與被告無任何仇隙，洵無甘冒偽證罪責任意攀誣被告之虞
      。再徵諸證人黃綺萍於警詢時所稱：甲○○所吸食的安非
      他命是被告所提供等語（見94年核退偵字第142 號卷第26
      頁，依刑事訴訟法第159 條之5 規定，有證據能力），益
      徵證人甲○○之上開證述應非子虛，而堪採信。被告辯稱
      甲○○身上查獲之甲基安非他命1 包，係甲○○自己帶來
      云云，應係飾卸之詞，難認可採。
    又本件從證人甲○○身上扣得即被告所轉讓之物，經送內
      政部警政署刑事警察局鑑驗結果，檢出第二級毒品甲基安
      非他命（Methamphetamine ）成分，實際淨重0.46公克，
      取0.05公克鑑驗用罄，餘0.41公克等情，有該局93年10月
      26日刑鑑字第0930201575號鑑驗通知書1 件在卷可證。故
      被告此部分之犯行，亦堪認定。
（三）綜上所述，本案事證明確，被告持有槍枝子彈及轉讓甲基
      安非他命之犯行，均堪認定，應依法論科。
二、論罪科刑：
    查被告行為後，槍砲彈藥刀械管制條例業於94年1 月26日修
    正公布，將該條例原第11條刪除，並將該條所定「其他可發
    射金屬或子彈具有殺傷力之各式槍砲」之相關刑責規定移列
    併入修正後之第8 條內，其中關於未經許可持有該等槍砲之
    法定刑，修正前第11條第4 項所定「1 年以上7 年以下有期
    徒刑，併科新臺幣700 萬元以下之罰金」，依修正後第8 條
    第5 項已提高為「3 年以上10年以下有期徒刑，併科新臺幣
    700 萬元以下罰金」，經比較新舊法，以適用修正前之規定
    有利於被告，依刑法第2 條第1 項但書，應適用最有利於行
    為人之修正前規定。又甲基安非他命係屬毒品危害防制條例
    第2 條第2 項第2 款所定之第二級毒品。是核被告丁○○所
    為，係犯修正前槍砲彈藥刀械管制條例第11條第4 項之未經
    許可持有可發射子彈具有傷殺力之改造玩具手槍罪、同條例
    第12條第4 項（被告行為後未經修正）之未經許可持有子彈
    罪及毒品危害防制條例第8 條第2 項之轉讓第二級毒品罪。
    查本件僅能證明被告持有改造玩具手槍及子彈之事實，至於
    上開物品之來源、被告持有上開物品之原因等，尚乏積極證
    據足資證明，已如前述，公訴人認被告係犯「寄藏」可發射
    子彈具有傷殺力之改造玩具手槍及子彈罪嫌，容有誤會，應
    予更正。被告同時持有上開改造玩具手槍及子彈之行為，乃
    一行為觸犯數罪名，為想像競合犯，依刑法第55條規定，應
    從一重以未經許可持有可發射子彈具有傷殺力之改造玩具手
    槍罪處斷。又其轉讓前持有第二級毒品甲基安非他命之低度
    行為，為轉讓之高度行為所吸收，不另論罪。所犯上開二罪
    ，犯意各別，行為互殊，應予分論併罰。爰審酌被告漠視法
    令，任意持有可發射子彈具有殺傷力之改造玩具手槍及子彈
    ，足以破壞社會秩序，又被告明知毒品危害人之身心健康匪
    淺，竟轉讓第二級毒品甲基安非他命供友人甲○○施用，惟
    被告於案發當時甫滿18歲，衡情智慮尚非甚為成熟，查無證
    據足認其持有槍彈擬供其他不法使用，所轉讓毒品之數量亦
    屬有限，兼衡其犯罪之動機、目的、手段、所生危害，及犯
    後猶飾詞卸責，未見悔意等一切情狀，分別量處如主文所示
    之刑，並就所宣告有期徒刑部分定其應執行之刑，且就罰金
    刑部分諭知其易服勞役之折算標準，以資懲儆。
三、沒收：
（一）扣案之改造玩具手槍1 支（含彈匣1 個，槍枝管制編號00
      00000000），係可發射子彈具有殺傷力之改造玩具手槍，
      有內政部警政署刑事警察局93年9 月17日刑鑑字第093017
      7385號槍彈鑑定書1 件在卷可證，屬違禁物，應依刑法第
      38條第1 項第1 款規定，宣告沒收之。至被告持有之制式
      子彈1 顆，業於鑑定時經擊發試射，此觀前揭槍彈鑑定書
      所載甚明，衡情已失其違禁物之本質，爰不予宣告沒收。
（二）扣案之甲基安非他命1 包（原淨重0.46公克，驗餘淨重0.
      41公克），係本件查獲之第二級毒品，有內政部警政署刑
      事警察局93年10月26日刑鑑字第0930201575號鑑驗通知書
      附卷足憑，且無證據堪認業經另案執行銷燬而滅失，不問
      屬於犯人與否，應依毒品危害防制條例第18條第1 項前段
      規定諭知沒收銷燬之。至於本件查獲時另扣得之分裝袋13
      個等物，查無證據足認與本件犯罪有何關連，爰不於本案
      宣告沒收之。起訴書所請宣告沒收上開分裝袋13個，於法
      尚有未合，附此敘明。
據上論斷，應依刑事訴訟法第299 條第1 項前段，修正前槍砲彈
藥刀械管制條例第11條第4 項、同條例第12條第4 項，毒品危害
防制條例第8 條第2 項、第18條第1 項前段，刑法第11條前段、
第2 條第1 項但書、第55條、第42條第2 項、第38條第1 項第1
款、第51條第5 款、第9 款，罰金罰鍰提高標準條例第2 條，現
行法規所定貨幣單位折算新臺幣條例第2 條，判決如主文。
本案經檢察官蘇揚旭到庭執行職務。
中　　華　　民　　國　　94　　年　　10　　月　　14　　日
                  刑事第十六庭　審判長法　官　陳鴻清
                                      法　官　歐陽漢菁
                                      法　官　朱嘉川
以上正本證明與原本無異。
如不服本判決應於送達後10日內向本院提出上訴狀。
                                      書記官　陳聖儒
中　　華　　民　　國　　94　　年　　10　　月　　18　　日
附錄本案論罪科刑法條全文：
修正前槍砲彈藥刀械管制條例第11條：
未經許可，製造、販賣或運輸第4條第1項第1款所稱其他可發射
金屬或子彈具有殺傷力之各式槍砲者，處5年以上有期徒刑，併
科新臺幣1千萬元以下罰金。
未經許可，轉讓、出租或出借前項所列槍砲者，處3年以上10年
以下有期徒刑，併科新臺幣7百萬元以下罰金。
意圖供自己或他人犯罪之用，而犯前2項之罪者，處無期徒刑或
7年以上有期徒刑，併科新臺幣1千萬元以下罰金。
未經許可，持有、寄藏或意圖販賣而陳列第1項所列槍砲者，處
1年以上7年以下有期徒刑，併科新臺幣7百萬元以下罰金。
第1項至第3項之未遂犯罰之。
槍砲彈藥刀械管制條例第12條：
未經許可，製造、販賣或運輸子彈者，處1年以上7年以下有期徒
刑，併科新台幣5百萬元以下罰金。
未經許可，轉讓、出租或出借子彈者，處6月以上5年以下有期徒
刑，併科新台幣3百萬元以下罰金。
意圖供自己或他人犯罪之用，而犯前2項之罪者，處3年以上10年
以下有期徒刑，併科新台幣7百萬元以下罰金。
未經許可，持有、寄藏或意圖販賣而陳列子彈者，處5年以下有
期徒刑，併科新台幣3百萬元以下罰金。
第1項至第3項之未遂犯罰之。
毒品危害防制條例第8 條：
轉讓第一級毒品者，處1 年以上7 年以下有期徒刑，得併科新臺
幣1 百萬元以下罰金。
轉讓第二級毒品者，處6 月以上5 年以下有期徒刑，得併科新臺
幣70萬元以下罰金。
轉讓第三級毒品者，處3 年以下有期徒刑，得併科新臺幣30萬元
以下罰金。
轉讓第四級毒品者，處1 年以下有期徒刑，得併科新臺幣10萬元
以下罰金。
前四項之未遂犯罰之。
轉讓毒品達一定數量者，加重其刑至二分之一，其標準由行政院
定之。
